【裁判字號】    98,審訴,5
【裁判日期】    980224
【裁判案由】    毒品危害防制條例
【裁判全文】
臺灣高雄地方法院刑事判決               98年度審訴字第5號
公  訴  人  臺灣高雄地方法院檢察署檢察官
被      告  甲○○
指定辯護人  本院公設辯護人陳信凱
上列被告因毒品危害防制條例案件，經檢察官提起公訴（97年度
毒偵字第9286號），本院改依簡式審判程序後，依協商程序判決
如下：
    主  文
甲○○施用第一級毒品，累犯，處有期徒刑拾月，扣案第一級毒
品海洛因壹拾貳包（均含包裝袋，合計淨重零點玖捌公克，空包
裝總重參點貳肆公克），均沒收銷燬之。又施用第二級毒品，累
犯，處有期徒刑肆月。應執行有期徒刑壹年壹月。扣案第一級毒
品海洛因壹拾貳包（均含包裝袋，合計淨重零點玖捌公克，空包
裝總重參點貳肆公克），均沒收銷燬之。
    事實及理由
一、甲○○前因施用毒品案件，經本院以民國94年度毒聲字第61
    號裁定送觀察、勒戒後，認無繼續施用毒品之傾向，於94年
    2 月22日執行完畢釋放。又因施用第一、二級毒品案件，經
    臺灣高等法院高雄分院以94年度上訴字第1378號判決判處應
    執行有期徒刑9 月確定；再因施用第一、二級毒品案件，經
    本院以95年度訴字第591 號判決判處應執行有期徒刑1 年4
    月確定；再因公共危險案件，經本院以95年度交簡字第926
    號判處有期徒刑4 月確定，嗣經裁定減刑，接續執行，於96
    年7 月28日縮短刑期執行完畢出監。詎不知警惕，於前開觀
    察、勒戒執行完畢釋放後5 年內，復分別基於施用第一級毒
    品海洛因及第二級毒品甲基安非他命之犯意，(一)於97年10月
    30日晚上某時，在高雄縣鳳山市鎮○街9 巷10號其住處，以
    將海洛因摻入香菸內，再以火點燃吸食之方式，施用第一級
    毒品海洛因1 次。(二)另於97年10月31日21時20分採尿時起回
    溯96小時內某時（不含公權力拘束期間），施用第二級毒品
    甲基安非他命1 次。嗣於97年10月31日20時50分許，在高雄
    縣鳳山市○○○路與誠德街口處，因交通違規經警盤查，甲
    ○○於警方未發覺其犯罪之前，主動交付所有第一級毒品海
    洛因12包（合計淨重0.98公克，空包裝總重3.24公克），並
    坦承施用海洛因犯行，而願接受裁判，且經採集尿液送驗，
    結果呈嗎啡及甲基安非他命陽性反應。
二、證據：被告於警詢、偵查及本院審理時之自白、台灣檢驗科
    技股份有限公司97年11月19日濫用藥物尿液檢驗報告、高雄
    縣政府警察局旗山分局偵辦毒品案件嫌疑人尿液採集編號對
    照表各1 紙、扣案第一級毒品海洛因12包、法務部調查局97
    年12月17日調科壹字第0972304505 0號濫用藥物實驗室鑑定
    書1 紙。
三、本件被告業已認罪，經檢察官、被告及其辯護人於審判外達
    成協商之合意，其合意內容為：被告甲○○施用第一級毒品
    ，願受有期徒刑10月；施用第二級毒品，願受有期徒刑4月
    ，應執行有期徒刑1 年1 月之宣告。核被告所為，係犯毒品
    危害防制條例第10條第1 項、第2 項之施用第一級、第二級
    毒品罪。被告持有第一級、第二級毒品之低度行為，應為施
    用第一級、第二級毒品之高度行為所吸收，均不另論罪。被
    告有如前所示之前案紀錄及執行完畢出監之事實，有臺灣高
    等法院被告前案紀錄表可參，其受有期徒刑執行完畢後，5
    年內故意再犯本件有期徒刑以上之2 罪，均為累犯，應依刑
    法第47條第1 項之規定，均加重其刑。被告於警方未發覺其
    施用第一級毒品海洛因之前，主動坦承施用犯行，而願接受
    裁判之事實，有警詢筆錄可參，就施用第一級毒品部分，堪
    認符合自首之要件，依刑法第62條前段規定，減輕其刑，並
    先加而後減。被告所犯上開2 罪間，犯意各別，行為互殊，
    應予分論併罰。準此，因上開協商合意並無刑事訴訟法第45
    5 條之4 第1 項所列情形之一，且不論本件有無加重減輕事
    由，當事人均同意如主文之刑度，是本院爰不經言詞辯論，
    於協商合意範圍內為協商判決，並定其應執行之刑。扣案第
    一級毒品海洛因12包（合計淨重0.98公克，空包裝總重3.24
    公克），係查獲之毒品，且該包裝袋與毒品難以析離，應視
    為第一級毒品，不問屬於犯人與否，爰均依毒品危害防制條
    例第18條第1 項前段宣告沒收銷燬之。至送驗耗損部分，因
    已滅失，爰不宣告沒收銷燬之。
四、應適用之法條：刑事訴訟法第455 條之4 第2 項、第455 條
    之8 、第454 條第1 項，毒品危害防制條例第10條第1 項、
    第2 項、第18條第1 項前段，刑法第11條、第47條第1 項、
    第62條前段、第51條第5 款。
五、本判決除有刑事訴訟法第455 條之4 第1 項第1 款、第2 款
    、第4 款、第6 款、第7 款所定情形之一，或違反同條第2
    項規定者外，不得上訴。
六、如有前項得上訴之情形者，得自判決送達之日起10日內，向
    本院提出上訴書狀，上訴於第二審法院。
本案經檢察官羅水郎到庭執行職務。
中    華    民    國    98    年    2     月    24    日
                  刑事第七庭    法  官  方百正
以上正本證明與原本無異。
中    華    民    國    98    年    2     月    24    日
                                書記官  黃園芳
附錄本判決論罪科刑所依據之法條：
毒品危害防制條例第10條
施用第一級毒品者，處 6 月以上 5 年以下有期徒刑。
施用第二級毒品者，處 3 年以下有期徒刑。


司法院資訊處製作；財團法人民間司法改革基金會備份。
